---
title: "Instalación y Carga de Paquetes o Librerías en R"
output: html_document
Fecha: "28/08/2019"
Autor: Merly Mabel Díaz Arias

---

### Instalación de una librería
##### Por defecto se instala la última versión de la librería
```{r }
#install.packages ("foreign")
```


### Instalación de una librería con una versión anterior
```{r}
#install_version('dplyr', version = '0.4.0', repos = 'http://cran.us.r-project.org')
```


### Ubicación de instalación de las librerías
```{r}
.libPaths()
```


### Instalación de una librería con todas sus dependencias
```{r }
#install.packages("car", dependencies = T)
```

### Guardar las dependencias de la librería de interes
```{r}
#install.packages("foreign", destdir = "D:\Usuarios\mdiaza\Desktop")
```

### Uso de librería en R con library
```{r}
library(stringr)
library(RODBC)

```


### Uso de librería en R con require
```{r}
require(stringr)
require(RODBC)

```


### Uso de funciones sin cargar una librería
```{r}

```


### Validar previamente si se cuenta con la librería
```{r echo=TRUE, warning=FALSE}
if(!require(weatherData)) install.packages("weatherData",repos = "http://cran.us.r-project.org")
```

### Instalar paquetes desde GitHub
```{r}
#install_github('hadley/dplyr')
```


```{r}
#githubinstall('dplyr')
```

